【裁判字號】    98,上訴,4771
【裁判日期】    990120
【裁判案由】    毒品危害防制條例
【裁判全文】
臺灣高等法院刑事判決                98年度上訴字第4771號
上  訴  人  臺灣桃園地方法院檢察署檢察官
被      告  甲○○
選任辯護人  吳奎新律師
            陳添信律師
被      告  乙○○
選任辯護人  劉世興律師
            陳俊隆律師
上列上訴人因被告違反毒品危害防制條例案件，不服臺灣桃園地
方法院98年度訴字第488號，中華民國98年9月28日第一審判決（
起訴案號：臺灣桃園地方法院檢察署98年度偵字第3886號），提
起上訴，本院判決如下：
    主  文
上訴駁回。
    理  由
一、公訴意旨略以：被告甲○○與乙○○明知愷他命（Ketamine
    ，俗稱愷他命）係屬毒品危害防制條例所明定之第三級毒品
    ，不得製造、運輸或販賣。緣被告乙○○於民國98年2 月13
    日某時，以其所使用之0000000000行動電話門號，接獲李國
    豪以0000000000行動電話號碼撥打之要求購買毒品之電話後
    （李國豪部分業經臺灣桃園地方法院檢察署檢察官於98年4
    月17日以98年度偵字第5200號為不起訴處分），即以上開00
    00000000之電話號碼，撥打被告甲○○所使用之0000000000
    行動電話號碼，詢問被告甲○○有無第三級毒品愷他命可資
    用以販賣予李國豪以牟利；於此時被告甲○○與乙○○，即
    共同基於販賣第三級毒品以營利之犯意，由被告甲○○去向
    綽號「阿丹」之男子，詢問有無1 公斤左右數量之愷他命毒
    品，可以供渠等作為販賣毒品之用後，被告甲○○即回電被
    告乙○○告知綽號「阿丹」之男子可提供第三級毒品愷他命
    重量約1 公斤，價錢約新臺幣（下同）18萬元，供作渠等共
    同販予李國豪之用後，即於98年2 月13日晚間某時，由被告
    甲○○、乙○○攜帶欲販賣給李國豪之毒品之樣本，在桃園
    縣中壢地區某不詳地點供李國豪驗貨，待李國豪確認毒品品
    質之後，即由被告乙○○於98年2 月14日晚間某時，以其上
    開0000000000行動電話門號撥打李國豪0000 000000 行動電
    話號碼，與李國豪確認其所欲購買毒品之數量、價格，以及
    雙方交易之時間、地點；同時並由被告甲○○去向該綽號「
    阿丹」之男子，以販賣毒品營利之犯意，販入價值18萬元之
    第三級毒品愷他命，而擬與被告乙○○共同以21萬元之代價
    ，轉賣給李國豪以牟利。嗣於翌日即98年2 月15日凌晨0 時
    30分許，被告甲○○、乙○○即共同搭乘李國豪所駕駛之車
    牌號碼9351-HD 自用小客車，於桃園縣中壢市○○○路○ 段
    與崁頂路路口，於前開自用小客車內（經查當時該車內除了
    被告甲○○、被告乙○○、李國豪等人外，尚有1 位綽號「
    小黑」，真實姓名陳政良之男子在車上），正欲將前開由綽
    號「阿丹」之男子處所購得之第三級毒品愷他命2 大包（毛
    重共1,030 公克），販賣予李國豪之際，為警當場查獲，並
    從被告甲○○、被告乙○○身上扣得第三級毒品愷他命2 大
    包（毛重共1,030 公克）、行動電話1 支暨SIM 卡1 片（門
    號：0000000000；廠牌：索尼易立信，型號K550i） ；並從
    李國豪身上扣得本欲用以交易毒品之現金21萬元。因認被告
    甲○○、乙○○均涉有毒品危害防制條例第4 條第3 項之販
    賣第三級毒品罪嫌等語。
二、按犯罪事實應依證據認定之，無證據不得認定犯罪事實；不
    能證明被告犯罪者，應諭知無罪之判決，刑事訴訟法第154
    條第2項、第301條第1項分別定有明文。事實之認定，應憑
    證據，如未能發現相當證據，或證據不足以證明，自不能以
    推測或擬制之方法，為裁判基礎。再認定犯罪事實，所憑之
    證據，雖不以直接證據為限，間接證據亦包括在內，然無論
    直接或間接證據，其為訴訟上之證明，須於通常一般之人均
    不致於有所懷疑，而得確信其為真實之程度者，始得據之為
    有罪之認定，倘其證明尚未達到此一程度，而有合理性懷疑
    之存在時，即無從為有罪之認定（最高法院40年台上字第86
    號及76年台上字第4986號等判例可資參照）。又按學理上所
    稱「陷害教唆」，乃指行為人原不具有犯罪之故意，純因有
    調查、偵查犯罪職權公務員之設計教唆，始萌生犯意，進而
    實行犯罪構成要件之行為者而言；倘行為人原已具有犯罪之
    故意或行為，而由有調查、偵查犯罪職權之公務員運用偵查
    技巧，引誘其暴露犯罪事證而予逮捕偵辦（俗稱「釣魚」或
    「誘捕偵查」），自與「陷害教唆」情形有別。而「陷害教
    唆」，因係以引誘或教唆犯罪之不正當手段，使原無犯罪故
    意之人因而萌生犯意而實施犯罪行為，再進而蒐集其犯罪之
    證據而予以逮捕偵辦，其手段顯然違反憲法對於基本人權之
    保障，且已逾越偵查犯罪之必要程度，對於公共利益之維護
    並無意義，因此所取得之證據資料，應不具有證據能力（最
    高法院98年度台上字第4326號、98年度台上字第929號、97
    年度台上字第1882號、96年度台上字第2333號、93年度台上
    字第1868號、92年度台上字第4558號判決意旨參照）。
三、公訴人認被告甲○○、乙○○涉有上揭犯行，無非係以被告
    甲○○、乙○○之自白；證人即員警邱振庭、郭延信、林佳
    良，證人李國豪、陳政良之證述；扣押物品目錄表、扣案物
    品照片、內政部警政署刑事警察局98年4月6日刑鑑字第0980
    032117號毒品鑑定書及被告甲○○所使用之0000000000號、
    被告乙○○所使用之0000000000號行動電話、證人李國豪所
    使用之0000000000號行動電話之通聯紀錄等為其主要論據。
    惟訊之被告甲○○及乙○○固坦認有於上揭時地向綽號阿丹
    之男子販入第三級毒品愷他命後復售予證人李國豪之事實，
    然均堅詞否認有何販賣第三級毒品愷他命之犯行，均辯稱：
    伊等當時並沒有要販賣第三級毒品愷他命給證人李國豪之犯
    意，係因為證人李國豪一直哀求被告乙○○幫忙調取第三級
    毒品，被告乙○○才去拜託被告甲○○去向綽號阿丹之男子
    調愷他命，本件係屬陷害教唆等語。經查：
(一)被告甲○○、乙○○及證人李國豪於上揭時地，分別以上開
    行動電話聯繫購買第三級毒品愷他命，再由被告甲○○去向
    綽號「阿丹」之男子，詢問有無第三級毒品愷他命並取得後
    ，被告甲○○、乙○○及證人李國豪雙方議妥販賣第三級毒
    品之數量及價格，並98年2 月15日凌晨0 時30分許，由被告
    甲○○、乙○○前往桃園縣中壢市○○○路○ 段與崁頂路路
    口，與李國豪會合並交付毛重共1,030 公克之第三級毒品愷
    他命，而為警當場查獲等情，業據被告乙○○、甲○○供承
    屬實，核與證人即員警邱振庭、郭延信、林佳良，證人李國
    豪、陳政良之證詞相符，並有卷附扣押物品照片、內政部警
    政署刑事警察局98年4 月6 日刑鑑字第0980032117號毒品鑑
    定書，及被告甲○○所使用之0000000000號、被告乙○○所
    使用之0000000000 號行動電話、證人李國豪所使用之00000
    00000 號行動電話之通聯紀錄各1 份在卷可稽，堪認屬實。
    茲本件應予審究者，厥為被告乙○○與甲○○起意為上開販
    賣第三級毒品之行為，是否肇由證人李國豪與員警邱振庭之
    勸誘挑唆所致，而屬上揭裁判意旨所示之「陷害教唆」，抑
    或係被告甲○○與乙○○原本即具販賣第三級毒品之故意，
    而非由李國豪與員警邱振庭所挑起？
(二)稽證人李國豪於檢察官偵訊時結證：伊因與綽號「小善」友
    人之0000000000門號聯絡，並透過「小善」而知道乙○○在
    賣毒，伊並未向被告乙○○買過毒，後因員警邱振庭問伊知
    否有人販毒，伊便告知有問到朋友在賣，嗣於98年2 月14日
    晚上7 時許，伊打電話問被告乙○○有無賣毒，約10分鐘後
    被告乙○○問伊想買多少，伊就說有多少就買多少，再約20
    分鐘後，其又稱以21萬元買1 公斤，於是就由員警邱振庭準
    備21萬元給伊於15日凌晨交易，本件地點、價錢均是被告乙
    ○○告知伊的，是伊向乙○○購買，由其向被告甲○○調貨
    ，但伊並不認識被告甲○○。伊與「小黑」（即陳政良）僅
    是配合員警邱振庭辦案，當初是購入毒品數量太大不好交代
    ，又怕連累員警邱振庭才供稱是要與「小黑」販賣，伊會找
    出「小善」、「小黑」，本件是為配合邱振庭員警查緝毒品
    ，伊也有告知「小黑」陳政良，而偵訊時因為購買數量太大
    ，又怕連累員警邱振庭，才稱是為另行販賣而購入，但伊當
    天就有向員警邱振庭求救。此次交易伊自始至終均與被告乙
    ○○聯繫，98年2 月14日晚上7 時許與乙○○聯絡，約20分
    鐘後並與其約定時、地，21萬元也是被告乙○○要伊帶的，
    該筆現金是員警邱振庭提供，被告乙○○有先傳簡訊至伊遭
    扣案門號0000000000號行動電話，顯示「貨準備好了」，抵
    達約定地點後先聯絡被告乙○○，由其上伊車後先確認21萬
    元，才打電話叫被告甲○○現身，但伊事前不知道乙○○是
    向被告甲○○調貨，不知被告甲○○有無先將毒品賣給被告
    乙○○，但是被告甲○○上車後直接將所帶來之毒品拿給伊
    並清點21萬元，之後伊就將車開至與員警邱振庭約定之地點
    即中壢市○○○路○段、崁頂路口配合查緝，所以價金尚未
    交付前即遭警查獲等語（見臺灣桃園地方法院檢察署98年度
    偵字第3886號偵查卷宗卷二第41頁、第45頁至第46頁）；嗣
    於原審審理時則結證：伊在98年2月13日打電話向被告乙○
    ○表示要購買愷他命，是因為員警邱振庭跟伊說要幫他釣一
    名販賣毒品的人出來，所以伊就去問朋友「小善」，但是「
    小善」是否跟被告乙○○熟識，伊不清楚，伊打電話給被告
    乙○○時，問被告乙○○有沒有賣愷他命，被告乙○○說要
    問問看，如果有的話再回覆。員警邱振庭會找伊，是因為員
    警邱振庭問伊有沒有認識販賣毒品的人，伊是員警邱振庭的
    線民，員警邱振庭沒有給伊錢，但是會請伊吃飯、唱歌，伊
    作員警邱振庭的線民約1、2年，所有的金錢都是員警邱振庭
    支付，伊在地檢署原本承認這麼多毒品是要販賣，後來檢察
    官跟伊說要轉列為販賣毒品之被告，所以伊才把事實說出來
    。伊並沒有與被告乙○○一起吸食過毒品，第一次見面時被
    告乙○○也沒有說他有吸食的習慣，會想找被告乙○○調毒
    品，是因為「小善」給伊的電話，伊當時也不認識被告乙○
    ○，在「小善」給伊電話之前，伊完全不認識被告乙○○，
    也沒有見過面，當時警詢會說是在舞廳認識被告乙○○，是
    怕害到員警邱振庭，因為是員警邱振庭要伊幫他釣人出來。
    伊第一通電話打給被告乙○○時，被告乙○○是說幫伊問問
    看，那時候還沒有確定要賣給伊。「小善」是跟伊講被告乙
    ○○的電話，叫伊打電話給被告乙○○，剩餘的部分就叫伊
    跟被告乙○○談，伊會認識「小善」，是因為「小善」在凱
    悅當馬伕，「小善」本人是否有在吸用愷他命，伊並不知道
    ，伊打電話給被告乙○○也不確定被告乙○○有沒有在販賣
    毒品，【伊只是試試看、打打看，被告乙○○第一通電話給
    伊的答覆是幫伊問問看，伊會問「小善」的原因，是因為「
    小善」的生活環境複雜才問他，不是「小善」說他有認識販
    賣毒品的人，也沒有跟「小善」說要比較大盤的還是零售的
    】等語（見原審審理卷第131背面至第134頁、第135頁至第
    139頁）明確。證人陳政良於偵訊時亦結證：伊即綽號「小
    黑」之人，並不認識被告甲○○、乙○○，也不知其等有無
    販賣毒品，而與李國豪為朋友之關係，伊與李國豪於98 年2
    月15日凌晨共同購買毒品是為配合邱振庭員警查緝毒品犯罪
    ，但伊本身與員警邱振庭不熟等語（見同上偵卷第45頁）屬
    實；員警邱振庭於偵訊時則結證：李國豪是伊透過朋友認識
    的，伊向李國豪詢問知否有人販賣毒品，由其充當線民，李
    國豪便稱若知悉會告訴伊，本件即是李國豪於98年2月11、
    12日告訴伊被告甲○○、乙○○有在販毒，而由伊於98 年2
    月14日晚上9時許先交付20萬元給李國豪，李國豪則於同日
    晚上10時許跟伊說已經與對方約好交易時地，要伊先至桃園
    縣中壢市○○○路○段、崁頂路口埋伏，由李國豪將被告二
    人帶至埋伏地點，伊再告知員警郭延信、林佳良，並於同日
    晚上11時許至上址等待被告二人出現，而交易毒品數量均為
    李國豪自行決定，另「小黑」是李國豪帶去的友人，但伊不
    認識，之前亦曾與李國豪配合過一次等語（見同上偵卷第54
    至55頁）；嗣於原審審理時亦結證：李國豪係朋友介紹認識
    的，伊有告訴李國豪如果知道誰在賣毒，就告訴伊，購毒所
    需的現金20萬元是伊在警局交給李國豪，該20萬元是伊自己
    的存款，與分局無關、沒有包裝，直接給李國豪，伊先前有
    跟李國豪配合過一次，李國豪之前說知道有人在賣，後來那
    個人出現沒有抓到就跑掉了。本件係伊率隊前往查緝的，在
    出發抓人前2、3個小時伊才告訴其他同事這件事等語（見原
    審審理卷第140頁至第141頁背面、第143頁）屬實。綜依上
    開證人之證詞可知，本件查獲被告乙○○及甲○○販賣第三
    級毒品愷他命之過程，係由員警邱振庭委請線民李國豪尋覓
    販毒之人，員警邱振庭並提供李國豪購毒所需之金錢，用以
    誘出該販毒之人，待誘出該販毒之人後，員警邱振庭即率隊
    前往與李國豪約定之地點查緝等節，已經灼明。惟細繹李國
    豪之上開證詞，可知被告乙○○與李國豪於初並不相識，證
    人李國豪亦不清楚被告乙○○究否有販賣第三級毒品愷他命
    ，其會得知被告乙○○之電話，係透過不熟識之綽號「小善
    」之人，「小善」亦未明確告知李國豪關於被告乙○○是否
    有販賣第三級毒品愷他命之情事，再參諸證人李國豪據以判
    斷可自被告乙○○處購得愷他命之理由，則僅係因「小善」
    生活環境複雜，循此仍難明悉被告乙○○之生活背景為何？
    況且，證人李國豪初次撥打被告乙○○之上開行動電話詢問
    購毒之事時，被告乙○○亦未一口答應，僅係回答幫忙問問
    看。稽此各端，足見證人李國豪受員警邱振庭之委託後，其
    鎖定被告乙○○時，仍未確定被告乙○○是否曾有販賣第三
    級毒品愷他命之行為，而李國豪僅依「小善」所提供之電話
    號碼逕自撥打予被告乙○○，於初亦僅係基於「試試看，打
    打看」隨機「碰運氣」之心態而為。另參諸被告乙○○及甲
    ○○之前案紀錄，其等均無毒品前科，此有本院被告前案紀
    錄表各1份在卷可稽（見原審審理第5頁至第6頁），亦尚難
    認被告乙○○及甲○○前有販賣毒品之素行。且觀證人李國
    豪初次與被告乙○○通話之際，被告乙○○亦未明確表示其
    有第三級毒品愷他命可供販售，而僅係幫忙李國豪詢問他人
    有無第三級毒品愷他命，則李國豪向被告乙○○聯繫購毒之
    事時，被告乙○○是否即具販賣第三級毒品愷他命之意思，
    抑或係經證人李國豪之勸誘始萌生販賣第三級毒品愷他命之
    犯意？自非無疑。
(三)再者，證人即同案被告乙○○於原審審理時結稱：伊與被告
    甲○○是當兵時認識的，偶爾有來往，曾經一起吸食過愷他
    命，愷他命的來源是跟舞廳的藥頭拿的，98年2月13日，伊
    會打給被告甲○○，是因為伊沒有藥頭的電話，所以打給被
    告甲○○，但是伊不確定被告甲○○是不是有辦法拿得到，
    伊跟被告甲○○說有朋友要愷他命2公斤，問被告甲○○是
    否有辦法，但是被告甲○○說沒辦法，他也沒有，後來伊再
    繼續打給被告甲○○是因為李國豪又一直拜託，伊才再打給
    被告甲○○，之後被告甲○○說問問看，被告甲○○並不認
    識李國豪，被告甲○○告訴伊只找到1公斤18萬元的，伊才
    問李國豪藥頭只有1公斤，要不要，被告甲○○就有帶一點
    數量的毒品來給李國豪當場驗貨，之後李國豪說要考慮看看
    要不要買，並說會讓伊賺錢，直至隔天晚上6、7時許才跟伊
    說確定要買等語（見原審審理卷第104頁至第106頁）明確。
    證人即同案被告甲○○於警詢時亦證稱：被告乙○○係於98
    年2月14日晚上11時許，以其行動電話與伊0000000000門號
    聯繫，稱有人要愷他命，問伊可否幫他調到貨，嗣後，伊便
    至中壢市○○路與中正路找不知名、綽號「阿丹」男子，並
    與「阿丹」協議以18萬之代價取得遭扣案之愷他命，並約定
    於伊上李國豪車輛後，由「阿丹」指派一名不知名男子騎乘
    摩托車將愷他命丟入車內以為交付。伊僅此一次轉交愷他命
    予被告乙○○轉售，並未曾以此方式與他人交易或販賣毒品
    予不特定人等語（見臺灣桃園地方法院檢察署98年度偵字第
    3886號偵查卷宗卷一第16頁至第18頁）；其於原審審理時復
    結證：伊之前都沒有跟李國豪約定交易的內容，都是被告乙
    ○○跟李國豪約定的，被告乙○○跟伊調愷他命，是因為乙
    ○○說有人要2公斤愷他命，然後伊說伊這邊沒有，被告乙
    ○○就一直打電話來，一直說那個人（即李國豪）一直催一
    直要，伊禁不起被告乙○○之要求，就幫忙被告乙○○問問
    看，伊找到藥頭綽號「阿丹」之人後，伊就跟「阿丹」說有
    人要調愷他命，一開始是說要2公斤，「阿丹」說沒有這麼
    多，伊也沒有跟「阿丹」說要先買1公斤的愷他命，因為伊
    沒有錢，伊是跟「阿丹」約定，由伊去舞廳請「阿丹」派小
    弟跟伊過去交易地點，「阿丹」沒有直接把愷他命給伊，因
    為伊沒有錢。伊會認識「阿丹」，是因為「阿丹」是舞廳的
    藥頭，伊有跟「阿丹」買過愷他命，伊是跟「阿丹」說有人
    要2公斤的愷他命，「阿丹」說沒有這麼多只有1公斤，伊就
    打電話給被告乙○○，說只有1公斤，伊沒有跟「阿丹」說
    伊要買，伊是跟「阿丹」說有人要，是「阿丹」賣給李國豪
    ，不是伊賣給李國豪，伊會到現場去，因為「阿丹」不認識
    李國豪，所以「阿丹」派小弟跟伊去現場跟李國豪交易等語
    （見原審審理卷第96頁、第99頁）明確。觀諸被告乙○○及
    甲○○於原審審理時，業經原審諭知隔離訊問後具結作證，
    然互核其等證述李國豪如何向被告乙○○聯繫購毒，被告乙
    ○○如何向被告甲○○聯絡，並委請被告甲○○向「阿丹」
    調取愷他命等節，均無左異不一之處，洵值信實。復參諸被
    告乙○○所使用之0000000000號行動電話於98年2月13日之
    雙向通聯電話紀錄，李國豪所使用之0000000000號行動電話
    於該日晚間9時9分34秒撥打被告乙○○所使用之0000000000
    號行動電話，再於同日晚間9時12分58秒撥打被告乙○○前
    開行動電話後，被告甲○○即以其所使用之000000 0000號
    行動電話，於同日晚間9時17分12秒及9時25分03秒，接續撥
    打被告乙○○之上開行動電話。之後，被告乙○○於同日晚
    間9時32分17秒先撥打李國豪之上開行動電話後，再於同日
    晚間9時34分21秒撥打被告甲○○之上開行動電話，又於同
    日晚間9時36分17秒撥打被告甲○○之上開行動電話，復於
    同日晚間9時38分42秒又撥打被告甲○○之上開行動電話。
    約1小時後，李國豪再以其所使用以上開行動電話於同日晚
    間10時28分21秒撥打被告乙○○之上開行動電話，被告乙○
    ○則再以其所使用之上開行動電話於同日晚間10時52 分34
    秒撥打被告甲○○之上開行動電話。嗣後，李國豪復持續於
    翌日（98年2月14日）凌晨1時49分57秒起至同日凌晨4時38
    分止，不到3小時內，以其所使用之上開行動電話撥打被告
    乙○○所使用之上開行動電話多達10次（各見臺灣桃園地方
    法院檢察署98年度偵字第3886號偵查卷宗卷二第100頁第102
    頁）。觀諸李國豪於密接之時間內，即有多次撥打予被告乙
    ○○之通聯紀錄，而在李國豪與被告乙○○聯絡後，被告乙
    ○○亦於緊接之時間內有多次撥打予被告甲○○之通聯紀錄
    ，足徵被告乙○○供稱：本件係因證人李國豪不斷催促伊調
    取愷他命，伊才會與被告甲○○聯絡拜託被告甲○○幫忙等
    語；及被告甲○○供述：因為被告乙○○之朋友不斷要求，
    伊才會向藥頭綽號阿丹之男子調取毒品等語，均尚非子虛構
    編。且佐以毒品交易常情，一般以電話向毒販聯繫購毒之事
    者，多半簡要幾語即結束通話。然細繹本件證人李國豪卻自
    98年2月13日晚間9時9分34秒起至翌日凌晨4時38分止，以其
    所使用之行動電話撥打予被告乙○○多達13通，衡情，果若
    李國豪初次聯絡被告乙○○時，被告乙○○即具有販賣第三
    級毒品愷他命之犯意，李國豪自可等待被告乙○○調取毒品
    到貨後，再聯繫交貨之時間及地點即可達其目的。然李國豪
    卻一反常情，如此殷切催促被告乙○○儘速尋取管道以獲得
    愷他命，則其勸誘被告乙○○，使被告乙○○轉向被告甲○
    ○請託幫忙聯繫購毒管道，而挑起被告乙○○及甲○○覓得
    第三級毒品愷他命後，共同販賣予證人李國豪之犯意，即非
    無可能。此外，觀之本件員警查獲被告乙○○及甲○○等人
    之過程，並參酌李國豪及邱振庭上開證述之情詞，可知員警
    查獲被告乙○○及甲○○於上揭時地交易第三級毒品愷他命
    後，李國豪乃以販入第三級毒品之犯罪嫌疑人至警局製作筆
    錄，旋並隨案移送臺灣桃園地方法院檢察署接受偵訊時，惟
    斯時仍掩飾其為線民之身分，迨至檢察官欲將李國豪改列販
    賣第三級毒品之被告時，李國豪始吐露實情，並稱其先前之
    虛偽供述係擔心購入毒品數量太大不好交代，而怕連累員警
    邱振庭等語（見臺灣桃園地方法院檢察署98年度偵字第3886
    號偵查卷宗卷二第42頁）。佐以一般常情，誠若員警邱振庭
    係利用偵查技巧而以合乎正當法律程序之方式誘捕偵查，其
    將被告乙○○及甲○○二人順利緝捕到案，自屬大功一件，
    員警邱振庭又何須擔心其偵查手段曝光，而仍於警詢時猶假
    裝渾然不知，並對李國豪製作警詢筆錄（見臺灣桃園地方法
    院檢察署98年度偵字第3886號偵查卷宗卷一第37頁、第42頁
    ）？且果若本件係屬合乎法律規範之誘捕偵查，證人李國豪
    又何須至已受重罪追訴之危險時，始坦白其係線民之身分？
    甚且，被告乙○○、甲○○及證人李國豪洽談毒品交易之過
    程，均未見被告乙○○及甲○○要求證人李國豪提出資力證
    明以為擔保，是待李國豪誘出被告乙○○及甲○○後，員警
    邱振庭率隊前往查緝即可達其目的，然員警邱振庭竟仍交付
    其積蓄20萬元供證人李國豪攜至現場作為購毒之代價，且亦
    將該20萬元扣案列為證物（見臺灣桃園地方法院檢察署98年
    度偵字第3886號偵查卷宗卷一第45頁、第49頁），已足啟疑
    。再佐以李國豪於警詢時猶遮掩身份、員警邱振庭亦配合虛
    飾等情，員警邱振庭是否不以緝獲被告乙○○及甲○○販賣
    第三級毒品未遂為足，而有繩以被告乙○○及甲○○販賣第
    三級毒品既遂罪之目的，亦非無疑，益徵本件員警之偵查手
    段已逾偵查犯罪之必要性，核非單純之誘捕偵查，當可認定
    。
(四)稽上各端，本件證人李國豪既係隨機擇選不認識之被告乙○
    ○，實無何積極證據足徵被告乙○○、甲○○於初即有販賣
    毒品之原意，加觀其等之前案紀錄，亦未有任何相關之素行
    存在，另佐之李國豪對被告乙○○密切之電話聯繫催促，則
    被告二人辯稱本件係遭李國豪所勸誘而挑起，尚非無稽。矧
    本件員警於誘捕被告二人後原欲虛飾以對，倘非李國豪於偵
    查中懾於罹重典之罪嫌遂供出實情，將可能誤誘本件犯罪事
    實之認定，是本件員警之偵查手法尚難認與正當法律程序相
    侔合，核非單純誘捕偵查之偵查技巧，是依上開最高法院判
    決意旨，本件係屬「陷害教唆」無訛，故本件員警以此手法
    所蒐集之所有證據資料當無證據能力，從而，本件被告乙○
    ○雖有於上揭時地聯繫被告甲○○轉向「阿丹」取得扣案之
    第三級毒品愷他命2 包（毛重共計1,030 公克），而欲販售
    予李國豪之行為，惟尚難遽認被告乙○○及甲○○所為已構
    成販賣第三級毒品罪。
四、綜合上述，本件公訴意旨所指被告甲○○、乙○○涉犯販賣
    第三級毒品之犯行，尚未達於通常一般之人均不致有所懷疑
    ，得確信其為真實之程度，而有合理性懷疑之存在，本院無
    從形成有罪之確信。此外，復查無其他積極證據足資認定被
    告甲○○、乙○○確有如上意旨所述之販賣第三級毒品犯行
    ，依據「罪證有疑，利於被告」之證據法則，既不能證明被
    告甲○○、乙○○犯罪，依法應為被告甲○○、乙○○無罪
    之諭知。
五、原審予以詳查，因認公訴人所舉證據，尚不足認定被告甲○
    ○、乙○○有販賣第三級毒品之犯行，而為被告二人無罪之
    認定，並無違誤，公訴人上訴意旨仍主張證人李國豪配合員
    警以設計引誘之方式，使被告暴露犯罪事證，應屬「誘捕偵
    查」，而非「陷害教唆」，此一誘捕行為，尚不影響被告犯
    行之成立云云，核無理由，其上訴應予駁回。
據上論斷，應依刑事訴訟法第368條，判決如主文。
本案經檢察官沈明倫到庭執行職務。
中    華    民    國    99    年    1    月     20    日
                    刑事第一庭審判長法  官  葉騰瑞
                                    法  官  王炳梁
                                    法  官  莊明彰
以上正本證明與原本無異。
檢察官如不服本判決，應於收受送達後10日內向本院提出上訴書
狀，其未敘述上訴之理由者並得於提起上訴後10日內向本院補提
理由書（均須按他造當事人之人數附繕本）「切勿逕送上級法院
」。
                                    書記官  王韻雅
中    華    民    國    99    年    1     月    20    日


司法院資訊處製作；財團法人民間司法改革基金會備份。
